臺灣高雄地方法院民事判決
111年度鳳小字第281號
原      告  臺灣新光商業銀行股份有限公司

法定代理人  李增昌  
訴訟代理人  陳冠蓁  
            黃義中  
被      告  吳清源  

上列當事人間請求給付簽帳卡消費款事件，本院於民國111 年6
月14日言詞辯論終結，判決如下：
    主    文
一、被告應給付原告新臺幣（下同）6萬3,030元，及自民國（下
    同）96年4月12日起至104 年8 月31日止，按週年利率19.71
    ％計算之利息，暨自104 年9 月1 日起至清償日止，按週年
    利率15％計算之利息。
二、訴訟費用1,000 元由被告負擔。
三、本判決第一項得假執行。
    事實及理由
一、原告主張：被告前向原告（原名誠泰商業銀行股份有限公司
    ）申辦信用卡使用，詎料被告未依約還款，迄96年4月11日
    止共積欠6萬3,030元。爰依信用卡契約、消費借貸之法律關
    係起訴請求被告給付等語。並聲明：如主文第一項所示。
二、被告則以：伊確實有積欠原告上開款項，但因暫無收入，目
    前無法清償欠款等語。
三、按當事人於言詞辯論時為訴訟標的之認諾者，應本於其認諾
    為該當事人敗訴之判決，民事訴訟法第384條定有明文。被
    告對於原告依訴之聲明所為關於某法律關係之請求，於法院
    行言詞辯論時為承認者，即生訴訟法上認諾之效力，法院應
    不待調查原告請求之訴訟標的之法律關係果否存在，逕以認
    諾為該被告敗訴判決之基礎（最高法院85年度台上字第153
    號判決意旨參照）。本件被告已於111年6月14日本院言詞辯
    論時表示確實有積欠原告上開款項，被告即為訴訟標的之認
    諾，揆諸上開規定，即應本於該認諾為被告敗訴之判決。至
    就被告辯稱因暫無收入，目前無法清償欠款云云，屬履行能
    力問題，不影響其依約所應負之清償責任。從而，原告依信
    用卡契約、消費借貸之法律關係，請求被告給付如主文第一
    項所示之本金及利息，洵屬有據，應予准許。
四、本件除係本於被告認諾之判決外，並為小額程序為被告敗訴
    之判決，依民事訴訟法第389 條第1項第1 款及第436 條之2
    0規定，應依職權宣告假執行。
五、訴訟費用負擔之依據：民事訴訟法第78條。
中　　華　　民　　國　　111 　年　　6 　　月　　27　　日
                  鳳山簡易庭  法    官  林育丞
以上正本係照原本作成。
民事訴訟法第436條之24第2項：對於本判決之上訴，非以違背法
令為理由，不得為之。
如對本判決上訴，須於判決送達後20日內向本院提出上訴狀，並
須表明原判決所違背之法令及其具體內容與依訴訟資料可認為原
判決有違背法令之具體事實之上訴理由（均須按他造當事人之人
數附繕本）。
中　　華　　民　　國　　111 　年　　6 　　月　　27　　日
                              書 記 官  陳冠廷